臺灣苗栗地方法院刑事判決　　　　　　　　　　　　　九十三年度易字第一八一號
　　公　訴　人　臺灣苗栗地方法院檢察署檢察官
　　被　　　告　壬○○
右列被告因竊盜案件，經檢察官提起公訴（九十三年度偵字偵字第九三八號、第一五
三三號），本院依簡式審判程序審理，判決如左：
    主  文
壬○○連續攜帶兇器、毀壞門扇竊盜，處有期徒刑貳年肆月。扣案之Ｌ型活動式起子
、一字起子各壹支均沒收。
    事  實
一、壬○○基於意圖為自己不法所有之概括犯意，連續於附表編號一至九所示之時間
    、地點，以附表所示之方式，竊取如附表所得財物欄所載之物品；嗣於民國九十
    三年二月二十七日上午六時三十分許，壬○○駕駛竊得之車號六五九三—ＤＨ自
    用小客車行經苗栗縣苗栗市○○街二二號前時，為警攔檢查獲，並扣得其所有之
    Ｌ型活動式起子、一字起子各一支（起訴書誤載為十字起子，又被告所有供竊盜
    犯行所用之破壞剪一支並未扣案），始查悉上情。
二、案經苗栗縣警察局苗栗分局報請臺灣苗栗地方法院檢察署檢察官偵查起訴。
    理  由
一、程序方面：
    本件被告壬○○所犯為刑法第三百二十一條第一項第三、二款之罪、同條項第三
    款之罪及同法第三百二十條第一項之罪，核屬刑事訴訟法第二百七十三條之一第
    一項所定死刑、無期徒刑、最輕本刑為三年以上有期徒刑以外之罪，亦非高等法
    院管轄之第一審案件，而被告於本院行準備程序中就被訴事實為有罪之陳述，經
    告知被告簡式審判程序之旨並聽取當事人意見後，本院合議庭裁定由受命法官獨
    任進行簡式審判程序，合先敘明。
二、認定犯罪事實所根據的證據及理由：
    (一)被告壬○○於偵查及審理中自白連續竊盜九次之犯行。
    (二)並據證人即被害人庚○○、乙○○、辛○○、戊○○、癸○○、己○○、甲○
      ○、丁○○、丙○於警詢中證述遭竊情節屬實。
    (三)有被害人所立具之贓物認領保管單二紙（見九十三年度偵字第九三八號卷第二
      十二、二十三頁）、被告自白指證照片二張（同上偵卷第二十五、二十六頁）
      、車輛竊盜車牌失竊資料個別查詢報表—查詢認可資料二份（同上偵卷第二
      十七、二十八頁）附卷可稽。
    (四)並有Ｌ型活動式起子、一字起子各一支扣案可佐。
    (五)綜上所述，被告之自白，核與事實相符，應堪採信。本件事證明確，被告犯行
      堪以認定。
三、論罪科刑的理由：
    (一)按刑法第三百二十一條第一項第三款之攜帶兇器，其兇器之種類並無限制，凡
      客觀上足以對人之生命、身體、安全構成威脅者均屬之。且只需行竊時有攜帶
      此種具有危險性之兇器已足，並不以攜帶之初即有行凶之意圖為必要，最高法
      院七十九年台上字第五二五三號判例可資參照。次按扣案之Ｌ型活動式起子、
      一字起子各一支，及未扣案之破壞剪一支，前端均屬金屬材質，被告持起子破
      壞門鎖、車窗，復持破壞剪剪斷氣窗鐵絲網，均可見質地堅硬，客觀上足以對
      人之生命、身體、安全構成威脅，具行兇之危險性，認屬前開法條上所稱之兇
      器當無疑；是核被告所為，係犯刑法第三百二十一條第一項第三款、第二款之
      攜帶兇器、毀壞門扇竊盜罪（附表編號一所示之犯行）、同法第三百二十一條
      第一項第三款、第二款之攜帶兇器、毀越安全設備竊盜罪（附表編號二所示之
      犯行）、同法第三百二十一條第一項第三款之攜帶兇器竊盜罪（附表編號三、
      五、七、八、九所示之犯行），及同法第三百二十條第一項之普通竊盜罪（附
      表編號四、六所示之犯行）。
    (二)就被告先後九次竊盜犯行，時間密接，方法相同，所犯為基本構成要件相同之
      罪名，顯係基於概括犯意而為，為連續犯，應依刑法第五十六條之規定，從情
      節較重之刑法第三百二十一條第一項第三款、第二款之攜帶兇器、毀壞門扇竊
      盜罪一罪論，並加重其刑。
    (三)爰審酌：
      (1)被告不思以正途賺取財富，冀圖不勞而獲，竟連續竊取人財物，其中部分犯
        行持具有行兇危險性之工具犯案，對他人之生命、身體安全構成相當威脅，
        且尚有三次竊盜犯行侵入他人住宅，對他人心理造成無限恐懼，情節非輕，
        參以本件被告大部分竊得之物並未返還被害人，本應嚴罰重懲，故公訴人向
        本院具體求處有期徒刑二年六月以上，固非無見。
      (2)惟本院念及被告年僅二十二歲，智識未深，其未曾受刑罰之宣告，有臺灣高
        等法院被告全國前案紀錄表、臺灣苗栗地方法院檢察署刑案資料查註紀錄表
        在卷可稽，足見其本質並非惡性深重，實乃一時貪念，致罹刑典，應給予其
        相當自新之機會，參以被告犯後自警詢、偵查乃至於本院審理時均坦認犯行
        ，對所犯情節俱能坦承交代，態度良好，有坦承悔過之具體表現，並能有效
        節省司法資源，加以被告竊得價值較貴重之汽、機車，均已返還被害人，尚
        未造成汽機車所有人難以彌補之損害，併參酌其生活狀況、品行、犯罪之動
        機、目的、手段、所生危害等一切情狀，爰量處主文所示之刑，以啟自新，
        並符罪刑相當原則。
    (五)沒收部分：
      (1)扣案之Ｌ型活動式起子、一字起子各一支，係被告所有供其竊盜犯行所用之
        物，業據被告供認在卷，爰依刑法第三十八條第一項第二款之規定，為沒收
        之諭知。
      (2)又被告所有供其竊盜犯行所用之破壞剪一支並未扣案，被告供稱已經丟棄等
        語（見九十三年四月十五日簡式審判筆錄第三頁），且亦非其他依法應沒收
        之物，為免執行困難，爰不予宣告沒收，一併敘明。
四、適用法律依據：
    (一)刑事訴訟法第二百七十三條之一第一項，第二百九十九條第一項前段。
    (二)刑法第三百二十一條第一項第二款、第三款。
    (三)刑法第五十六條、第三十八條第一項第二款。
本案經檢察官劉正穆到庭執行職務。
中　　　華　　　民　　　國　　九十三　　年　　　四　　　月　　二十二　　日
                                    臺灣苗栗地方法院刑事第二庭
                                          法  官  顧 正 德
右正本證明與原本無異。
如不服本判決，應於判決送達後十日內向本院提出上訴狀（應抄附繕本）。
                                          書記官  黃 正 中
中　　　華　　　民　　　國　　九十三　　年　　　四　　　月　　二十六　　日
附錄本判決論罪科刑法條全文：
中華民國刑法第三百二十一條第一項
犯竊盜罪而有左列情形之一者，處六月以上、五年以下有期徒刑：
一  於夜間侵入住宅或有人居住之建築物、船艦或隱匿其內而犯之者。
二  毀越門扇、牆垣或其他安全設備而犯之者。
三  攜帶兇器而犯之者。
四  結夥三人以上而犯之者。
五  乘火災、水災或其他災害之際而犯之者。
六  在車站或埠頭而犯之者。
附 表：
┌─────────┬─────────┬─────────┬────────┐
│編號　犯罪時間    │ 　　 犯罪地點　　│　行竊手段　　　　│ 所得財物       │
├─────────┼─────────┼─────────┼────────┤
│一、九十二年十一月│苗栗市○○路六六巷│持其所有客觀上對於│摩托羅拉手機一支│
│　　初某日下午二時│十六號　　　　　　│人之生命、身體、安│、玉手鐲一只、金│
│　　許　　　　　　│　　　　　　　　　│全構成威脅，具有行│戒指一只、女用手│
│　　　　　　　　　│　　　　　　　　　│兇危險性之Ｌ型活動│錶三只、現金新台│
│　　　　　　　　　│　　　　　　　　　│式起子一支（下稱活│幣（下同）三千一│
│　　　　　　　　　│　　　　　　　　　│動式起子）破壞葉立│百元（現金花用殆│
│                  │                  │成住處大門後侵入。│盡，其餘均丟棄）│
├─────────┼─────────┼─────────┼────────┤
│二、九十三年元月十│苗栗市○○路九七號│持其所有客觀上對於│金幣一套、五千元│
│　　十三日白天某時│三樓　　　　　　　│人之生命、身體、安│、DVD放映機一台 │
│　　　　　　　　　│　　　　　　　　　│全構成威脅，具有行│（金幣賣得五千元│
│　　　　　　　　　│　　　　　　　　　│兇危險性之破壞剪一│，與竊得之現金花│
│　　　　　　　　　│　　　　　　　　　│支（未扣案）破壞小│用殆盡，放映機則│
│                  │                  │氣窗安全設備之鐵絲│留於原租屋處，不│
│                  │                  │網，並自氣窗侵入李│知下落）        │
│                  │                  │竹英住處          │                │
├─────────┼─────────┼─────────┼────────┤
│三、九十三年二月初│苗栗市○○○街旁　│持前開活動式起子一│CD換片箱一組（起│
│　　某日凌晨某時　│　　　　　　　　　│支破壞行李廂進入劉│訴書誤載為CD音響│
│  　              │　　　　　　　　　│淼清所有車號W五-九│一組）、工具箱一│
│  　              │　　　　　　　　　│七八二號自小客車內│組、音響電容器一│
│　　　　　　　　　│　　　　　　　　　│                  │顆（均丟棄）    │
├─────────┼─────────┼─────────┼────────┤
│四、九十三年二月上│苗栗縣竹南鎮龍鳳里│因戊○○住宅門未鎖│手提包一個，內有│
│　　旬某日下午某時│山寮二一三號　　　│，而徒手開門進入住│托羅拉手機一支、│
│  　              │　　　　　　　　　│宅內。            │玉珮一只、身分證│
│  　              │　　　　　　　　　│　                │、機車駕、行照各│
│  　　　　　　　　│                  │　                │一張（均丟棄）  │
├─────────┼─────────┼─────────┼────────┤
│五、九十三年二月十│苗栗縣竹南鎮○○路│持前開活動式起子一│數位相機一台、保│
│  　一日凌晨某時　│二段四三二巷二號十│支破壞癸○○所有車│險卡一張（數位相│
│    　            │一樓　　　　　　　│號Q八-六九九三號自│機賣得二千元後，│
│    　            │　　　　　　　　　│小客車車窗並進入竊│花用殆盡，保險卡│
│  　　　　　　　　│　　　　　　　　　│取。              │則丟棄）        │
├─────────┼─────────┼─────────┼────────┤
│六、九十三年二月十│苗栗市恭敬里華崗九│徒手竊取店員己○○│收銀機一台，內有│
│  　五日上午八時許│一號「小零售大批發│看顧之收銀機一台　│現金五千元。（收│
│　  　　　　　　　│超商」            │                  │銀機丟棄，現金花│
│                  │                  │                  │用殆盡）        │
├─────────┼─────────┼─────────┼────────┤
│七、九十三年二月二│苗栗市○○街一三六│持前開活動式起子一│車號QJ六-五三九 │
│　　十二日凌晨某時│巷前　　　　　　　│支竊取甲○○所有之│號機車（機車已尋│
│  　              │　　　　　　　　　│車號QJ六-五三九號 │獲交還被害人）  │
│  　              │　　　　　　　　　│輕機車            │                │
├─────────┼─────────┼─────────┼────────┤
│八、九十三年二月二│苗栗市南勢里大坪頂│持被告所有對人之生│手提包二只，內有│
│  　十二日十一時許│營區旁公墓　　　　│命、身體、安全構成│金融卡、信用卡、│
│  　　　　　　　　│　　　　　　　　　│威脅，具有行兇危險│身分證、汽車駕照│
│　  　　　　　　　│　　　　　　　　　│性之一字起子一支（│、行照各一張、一│
│　　  　　　　　　│　　　　　　　　　│起訴書誤載為十字起│千一百元。（現金│
│                  │                  │子）打破丁○○所有│花用殆盡，其餘均│
│                  │                  │之車號七七六五-FV │丟棄）          │
│                  │                  │號自用小客車車窗並│                │
│                  │                  │進入車內。　      │                │
├─────────┼─────────┼─────────┼────────┤
│九、九十三年二月二│苗栗縣頭份鎮○○路│持前開活動式起子一│車號六五九三-DH │
│    十六日上午五時│八十號前　　　　　│支，以破壞車門鎖及│號自用小客車（車│
│  　時許（起訴書誤│　　　　　　　　　│電門鎖方式，竊取李│子已尋獲交還被害│
│    載為二月十六日│　　　　　　　　　│洋所有之車號六五九│人）            │
│    ）            │                  │三-DH號自用小客車 │                │
├─────────┴─────────┴─────────┴────────┤
│備註：一、附表編號一、二、三、五、八、九毀損犯行部分，未據告訴。            │
│      二、附表編號一、二、四無故侵入住宅犯行部分，未據告訴。                │
└──────────────────────────────────────┘
